ja: 芸術・エンターテイメント > 趣味・コレクション > クラフト・アート > アート・クラフト用素材 > クラフト用接着剤・磁石 > クラフト用のり・オフィス用のり: 透明接着剤; クラフト用グルー; 布用接着剤; スティックのり; 液体のり; 工作のり; 木工のリ
tr: Sanat ve Eğlence > Hobiler ve Sanatsal Çalışmalar > Sanatlar ve El İşleri > Sanat ve El İşleri Malzemeleri > El İşi Yapışkanları ve Mıknatısları > El İşi ve Ofis Yapıştırıcısı: Şeffaf Tutkal; Kraft Tutkalı; Kumaş Tutkalı; Stick Yapıştırıcı; Sıvı Tutkal; Okul Yapıştırıcısı; Beyaz Tutkal
th: ศิลปะและความบันเทิง > งานอดิเรกและศิลปะสร้างสรรค์ > ศิลปะและงานฝีมือ > วัสดุงานศิลปะและงานฝีมือ > กาวและแม่เหล็กสำหรับงานฝีมือ > กาวสำหรับงานฝีมือและสำนักงาน: กาวใส; กาวงานฝีมือ; กาวติดผ้า; กาวแท่ง; กาวเหลว; กาวโรงเรียน; กาวขาว
sk-SK: Umenie a zábava > Záľuby a tvorivé dielne > Výtvarná dielňa > Materiály pre výtvarnú dielňu > Kreatívne lepidlá a magnety > Kreatívne lepidlo v pracovni: Priehľadné lepidlo; Kreatívne lepidlo; Lepidlo na textil; Lepiaca tyčinka; Tekuté lepidlo; Školské lepidlo; Biele lepidlo
sv: Konst och underhållning > Hobby och skapande > Hantverk och hobbyer > Hobbymaterial > Hobbyklister/lim och -magneter > Hobby- och kontorslim: Klart lim; Hantverkslim; Tyglim; Limstift; Flytande lim; Skollim; Vitt lim
el: Τέχνες & Ψυχαγωγία > Χόμπι & Δημιουργικές Τέχνες > Τέχνες & Χειροτεχνίες > Υλικά τέχνης & χειροτεχνίας > Κόλλες και μαγνήτες χειροτεχνίας > Κόλλα χειροτεχνίας και γραφείου: Διαφανής κόλλα; Κόλλα χειροτεχνίας; Κόλλα για ύφασμα; Κόλλα για ραβδάκια; Υγρή κόλλα; Σχολική κόλλα; Λευκή κόλλα
en: Arts & Entertainment > Hobbies & Creative Arts > Arts & Crafts > Art & Crafting Materials > Crafting Adhesives & Magnets > Craft & Office Glue: Clear Glue; Craft Glue; Fabric Glue; Glue Stick; Liquid Glue; School Glue; White Glue
hu: Művészet és szórakoztatás > Hobbik és kreatív művészet > Művészet és barkácsolás > Művészeti és kézműves anyagok > Kézműves ragasztók és mágnesek > Kézműves és irodai ragasztó: Tiszta ragasztó; Kézműves ragasztó; Szövetragasztó; Ragasztópálca; Folyékony ragasztó; Iskolai ragasztó; Fehér ragasztó
hr-HR: Umjetnost i zabava > Hobiji i kreativne umjetnosti > Umjetnost i rukotvorine > Materijali za umjetnost i rukotvorine > Ljepila i magneti za rukotvorine > Ljepilo za rukotvorine i ured: Prozirno ljepilo; Ljepilo za rukotvorine; Ljepilo za tkanine; Ljepilo u štapiću; Tekuće ljepilo; Školsko ljepilo; Bijelo ljepilo
pt-BR: Artes e entretenimento > Hobbies e artes > Arte e artesanato > Materiais de arte e de artesanato > Adesivos e imãs para artesanato > Colas para artesanato e para escritório: Cola transparente; Cola de artesanato; Cola para tecido; Cola em bastão; Cola líquida; Cola escolar; Cola branca
fi: Taide ja viihde > Harrastukset ja taiteet > Taide ja askartelu > Askartelumateriaalit > Kiinnitystarvikkeet ja magneetit > Askarteluliima ja liima toimistokäyttöön: Väritön liima; Askarteluliima; Kangasliima; Liimapuikko; Nestemäinen liima; Koululiima; Valkoinen liima
da: Kunst og underholdning > Hobby og håndarbejde > Håndarbejde og hobby > Materialer til håndarbejde og hobby > Klæbemidler og magneter til håndarbejde > Papirlim: Klar lim; Lim til håndarbejde; Stoflim; Limstift; Flydende lim; Skolelim; Hvid lim
zh-CN: 艺术与娱乐 > 爱好/艺术创作 > 手工艺品 > 手工艺材料 > 手工艺粘合剂与磁性材料 > 工艺/办公胶水: 透明胶水; 工艺胶; 布料胶水; 固体胶; 液体胶水; 学校用胶; 白胶
zh-TW: 藝術/娛樂 > 嗜好和創作藝術 > 藝術品和手工藝品 > 藝術/手作材料 > 手工黏著劑/磁鐵 > 事務用膠水: 透明膠水; 手工藝黏膠; 布料用黏膠; 口紅膠; 膠水; 學校用膠; 白膠
bg-BG: Изкуства и развлечения > Хобита и творчески изкуства > Изкуства и творчество > Творчески материали > Творчески средства за залепване и магнити > Творчески и офис лепила: Прозрачно лепило; Творческо лепило; Лепило за текстил; Лепило стик; Течно лепило; Училищно лепило; Бяло лепило
nb: Kunst og underholdning > Hobby og kreativitet > Kunst og håndverk > Kunst- og håndverksmaterialer > Festemidler og magneter for hobbybruk > Hobby- og kontorlim: Klart lim; Håndverkslim; Stofflim; Limstifter; Flytende lim; Skolelim; Hvitt lim
es: Arte y ocio > Hobbies y artes creativas > Manualidades > Materiales para manualidades > Imanes y pegatinas para manualidades > Pegamento de oficina y para manualidades: Pegamento transparente; Pegamento para hacer artes manuales; Pegamento para tela; Barra de pegamento; Pegamento líquido; Pegamento para escuelas; Pegamento blanco
pt-PT: Artes e lazer > Passatempos e artes criativas > Artes e trabalhos manuais > Materiais para artes e trabalhos manuais > Autocolantes e ímanes para trabalhos manuais > Cola para escritório e para trabalhos manuais: Cola transparente; Cola para trabalhos manuais; Cola para tecido; Cola em barra; Cola líquida; Cola escolar; Cola branca
pl: Sztuka i rozrywka > Hobby i sztuki piękne > Sztuka i rękodzieło > Materiały dla artystów i rękodzielników > Kleje i magnesy dla rękodzieła > Kleje dla hobbystów i do biura: Przezroczysty klej; Klej do rękodzieła; Klej do tkanin; Klej w sztyfcie; Klej w płynie; Klej szkolny; Biały klej
de: Kunst & Unterhaltung > Hobby & Kunst > Kunsthandwerk & Hobby > Kunst- & Bastelmaterialien > Bastelklebstoffe & -magnete > Bastel- & Büroklebstoff: Transparenter Kleber; Bastelkleber; Textilkleber; Klebestift; Flüssigkleber; Kinderfreundlicher Kleber; Weißer Kleber
ko: 아트/엔터테인먼트 > 취미/예술 > 미술/공예 > 미술/공예 재료 > 공예 접착제/자석 > 공예/사무용 풀: 투명 접착제; 공예용 접착제; 직물용 접착제; 스틱형 접착제; 액체형 접착제; 문구용 접착제; 백색 접착제
sl-SI: Kultura in zabava > Hobiji in ustvarjalne umetnosti > Umetnost in ročna dela > Materiali za umetniško ustvarjanje in ročna dela > Lepila in magneti za ročna dela > Lepilo za ročna dela in papir: Brezbarvno lepilo; Lepilo za ročna dela; Lepilo za tkanine; Lepilo v stiku; Tekoče lepilo; Šolsko lepilo; Belo lepilo
ro-RO: Artă și divertisment > Hobby-uri și artă > Artizanat > Materiale pentru artă/artizanat > Adezivi și magneți pentru proiecte de artizanat > Lipici pentru birou și proiecte de artizanat: Adeziv transparent; Lipici pentru proiecte de artizanat; Adeziv pentru țesături; Baghete de adeziv; Adeziv lichid; Lipici pentru școală; Lipici alb
fr: Arts et loisirs > Loisirs et arts créatifs > Loisirs créatifs > Matériaux pour loisirs créatifs > Adhésifs et aimants pour loisirs créatifs > Colle de bureau et colle pour loisirs créatifs: Colle transparente; Colle artisanale; Colle à tissu; Bâton de colle; Colle liquide; Colle scolaire; Colle blanche
cs: Umění a zábava > Hobby, hudba a výtvarné umění > Řemesla a koníčky > Materiál pro umění a řemesla > Hobby magnety a lepení > Lepidla pro hobby a kancelář: Čiré lepidlo; Lepidlo pro řemeslníky; Lepidlo na textil; Lepicí tyčinka; Tekuté lepidlo; Školní lepidlo; Bílé lepidlo
it: Arte e svago > Hobby e arti creative > Artigianato e hobby > Materiali per hobby e artigianato > Magneti e adesivi per attività creative > Colla da ufficio e per attività creative: Colla trasparente; Colla artigianale; Colla per tessuti; Colla stick; Colla liquida; Colla per uso scolastico; Colla bianca
vi: Nghệ thuật và giải trí > Sở thích và nghệ thuật sáng tạo > Đồ thủ công mỹ nghệ > Vật liệu nghệ thuật & thủ công mỹ nghệ > Nam châm & keo dán đồ thủ công > Hồ dán: Keo dán trong suốt; Keo dán thủ công; Keo dán vải; Hồ khô; Keo dán dạng lỏng; Keo sữa dùng cho học sinh; Keo sữa
ru: Искусство и развлечения > Хобби и творчество > Искусство и рукоделие > Материалы для художественных работ и рукоделия > Клей, клейкие ленты и магниты для рукоделия > Канцелярский клей и клей для рукоделия: Прозрачный клей; Клей для поделок; Клей для ткани; Клей-карандаш; Жидкий клей; Школьный клей ПВА; Клей ПВА
nl: Kunst en entertainment > Hobby's en creatieve vaardigheden > Handwerk en hobby's > Handwerk- en hobbymaterialen > Hechtmiddelen en magneten voor hobbygebruik > Lijm voor hobby- en kantoorgebruik: Heldere lijm; Lijm voor hobbygebruik; Stoflijm; Lijmstift; Vloeibare lijm; Schoollijm; Witte lijm
lt-LT: Menai ir pramogos > Hobiai ir menai > Menai ir amatai > Menų ir amatų medžiagos > Klijai ir magnetai rankdarbiams > Rankdarbių ir biuro klijai: Skaidrūs klijai; Klijai rankdarbiams; Klijai audiniui; Klijų pieštukai; Skysti klijai; Mokykliniai klijai; Balti klijai